【裁判字號】    89,交聲,201
【裁判日期】    890817
【裁判案由】    違反道路交通管理處罰條例聲明異議
【裁判全文】
臺灣士林地方法院交通事件裁定                    八十九年度交聲字第二○一號
    原處分機關  臺北市交通事件裁決所
    異  議  人
    即受處分人  乙○○
右列受處分人因違反道路交通管理處罰條例案件，對於臺北市交通事件裁決所八十九
年五月十九日所為之處分（原處分案號：北市交裁車字第二二－ＡＩ0000000
號），聲明異議，本院裁定如左：
        主  文
異議駁回。
        理  由
一、按汽車駕駛人，爭道行駛，任意駛出邊線，或任意跨越兩條車道行駛者，處二百
    元以上六百元以下罰鍰。違反第四十五條者，記違規點數一點。道路交通管理處
    罰條例第四十五條第十二款、第六十三條第一項第一款定有明文。又汽車在雙向
    四車道行駛時，除準備停車或臨時停車外，不得駛出路面邊線或跨越兩條車道行
    駛，道路交通安全規則第九十八條亦定有明文可參。
二、本件受處分人即異議人乙○○，於民國八十九年一月二十九日下午一時四十二分
    許，駕駛車牌號碼ＢＭ－九二八二號自用小客車，行經臺北市○○路三十巷口前
    ，在劃有雙白線之路段，跨越雙白線行駛，經臺北市政府警察局信義分局交通分
    隊警員拍照並掣單舉發，認其違反道路交通管理處罰條例第四十五條第一項第十
    二款之規定，並經原處分機關即臺北市交通事件裁決所依上開規定及違反道路交
    通管理事件統一裁罰標準及處理細則等規定，於八十九年五月十九日裁處受處分
    人罰鍰新台幣（下同）一千八百元，並依同條例第六十三條第一項第一款記違規
    點數一點。
三、受處分人聲明異議則以：伊雖確曾於前開時、地，駕駛前述車輛行經臺北市○○
    路三十巷口，然該路段之道路標線有新舊二種，舊線即內中側車道之雙白線與中
    外側車道之虛線已明顯脫落褪色，實際行駛中不易辨識，新線即內中側車道之箭
    頭方向標線與內中側車道區隔之標線則明顯可見為虛白線，故受處分人當時並非
    跨越雙白實線行駛，而係跨越虛白線行駛；又受處分人當時係因右前方車牌號碼
    ＤＭ－○七二六號之自用小客車跨越至中側車道行駛，致受處分人不得不將車輛
    偏向內側車道而跨越道路標線，爰請求撤銷原處分云云資為抗辯。
四、經查：
  (一)受處分人上開違規事實，業據證人即臺北市政府警察局信義分局交通分隊小隊長
    甲○○到庭結證稱：「（問：異議人違規時，你在何處？）答：我是在永吉路要
    上市民高架之天橋上，用攝影機拍下異議人違規之情事。當時異議人要擠到內側
    車道。」（見本院八十九年七月二十日訊問筆錄）等語明確。按吳某為臺北市政
    府警察局信義分局交通分隊小隊長，與受處分人並無何仇隙，殊無誣陷受處分人
    之理。此外，並有臺北市政府警察局八十九年二月十一日北市警交大字第Ｚ00
    0000000號舉發違反道路交通管理事件通知單、臺北市交通事件裁決所八
    十九年五月十九日北市交裁車字第二二－ＡＩ0000000號違反道路交通管
    理事件裁決書各一份及舉發違規之採證照片乙張附卷可稽。
  (二)受處分人雖以上開情詞置辯，然有關受處分人駕車跨越之道路標線確係雙白實線
    乙節，業據臺北市政府警察局信義分局以卷附八十九年四月二十一日北市警信分
    文字第八九六一一四四八○○號函覆原處分機關表示：「查永吉路（市○○道○
    ○道匝道口至松隆路段）東向西第一、二車道間劃設雙白線，係為禁止車輛跨越
    插隊，以維行車秩序」，證人甲○○亦證稱：「是雙白線，因時間久，有些脫落
    」、「‧‧‧一般往高架橋的路段，一定是雙白線，不會有虛線」（見本院八十
    九年七月二十日訊問筆錄）；且自卷附舉發拍攝之照片以觀，該雙白線雖略有褪
    色，然尚可清晰分辨係連續標線，足見受處分人此部分之辯解並不足採。
  (三)又受處分人另以因右前方自用小客車跨越至中側車道車道，致其不得不偏向內側
    車道而跨越雙白線云云，然此已據證人即當日駕駛車牌號碼ＤＭ－○七二六號自
    用小客車之莊枝來於本院結證時所否認，並稱：「‧‧‧我當時是在第三車道，
    即最外側車道，我沒有擠異議人的車」，證人甲○○並證稱：「當時異議人要擠
    到內側車道」，且當時沒有看到一輛白色車子擠異議人的車（見本院八十九年七
    月二十日訊問筆錄）。至證人甲○○雖證稱莊枝來當時行駛在第二車道及第三車
    車道之間，然衡諸上開照片可發現當時最內側車道之車輛魚貫前行，受處分人駕
    駛車輛閃左轉方向燈欲駛入該內側車道，受處分人所辯顯與事實有違，洵無可採
    。
  (四)綜上所陳，受處分人有違規任意跨越兩條車道行駛之事實甚明，其所辯無非圖卸
    之詞，均無足採。從而原處分機關據以援引首揭規定，裁處罰鍰一千八百元，併
    記違規點數一點，並無不當。本件聲明異議為無理由，應予駁回。
四、據上論斷，應依道路交通案件處理辦法第十九條，裁定如主文。
中      華      民      國    八十九    年      八      月     十七     日
                                  臺灣士林地方法院交通法庭
                                          法  官
右正本證明與原本無異
如不服本裁定應於送達後五日內向本院提出抗告狀
                                          書記官
中      華      民      國      八十        年            月            日


司法院資訊處製作；財團法人民間司法改革基金會備份。
